ja: ホーム・ガーデン > ガーデン用品・ガーデン機器 > ガーデン機器関連用品 > 除雪機関連用品: 除雪機アタッチメント; 除雪機ベルト; 除雪機キャブ; 除雪機カバー; 除雪機ドリフトカッター; 除雪機用シアピン・ボルト; 除雪機用スキッドシュー; 除雪機用タイヤチェーン
zh-CN: 家居与园艺 > 草坪与花园 > 户外电力设备配件 > 除雪机配件: 除雪机附件; 除雪机皮带; 除雪机驾驶室; 除雪机罩; 除雪机切割器; 除雪机剪销/螺栓; 除雪机滑靴; 除雪机轮胎防滑链
hr-HR: Dom i vrt > Travnjak i vrt > Pribor za vanjsku električnu opremu > Pribor za puhalice za snijeg: Priključci za puhalice za snijeg; Remeni za puhalice za snijeg; Kabine za puhalice za snijeg; Navlake za puhalice za snijeg; Rezači snježnih nanosa za puhalice za snijeg; Vijci i klinovi za puhalice za snijeg; Podesive nožice za puhalice za snijeg; Lanci za gume za puhalice za snijeg
zh-TW: 居家和庭園 > 草皮和花園 > 園藝機械器具配件 > 掃雪機配件: 除雪機配件; 除雪機皮帶; 除雪機駕駛室; 吹雪機保護罩; 除雪機切雪板; 除雪機安全銷與螺栓; 除雪機滑板; 除雪機雪鍊
en: Home & Garden > Lawn & Garden > Outdoor Power Equipment Accessories > Snow Blower Accessories: Snow Blower Attachments; Snow Blower Belts; Snow Blower Cabs; Snow Blower Covers; Snow Blower Drift Cutters; Snow Blower Shear Pins & Bolts; Snow Blower Skid Shoes; Snow Blower Tire Chains
fr: Maison et jardin > Pelouses et jardins > Accessoires pour équipement électrique d’extérieur > Accessoires pour souffleuses à neige: Accessoires pour souffleuses à neige; Courroies pour souffleuses à neige; Cabines pour souffleuses à neige; Housses pour souffleuses à neige; Coupe-dérives pour souffleuses à neige; Goupilles et boulons de cisaillement pour souffleuses à neige; Patins pour souffleuse à neige; Chaînes pour pneus de souffleuse à neige
th: บ้านและสวน > สนามและสวน > อุปกรณ์ไฟฟ้าสำหรับใช้งานกลางแจ้ง > อุปกรณ์เครื่องพ่นหิมะ: อุปกรณ์ต่อพ่วงสำหรับเครื่องเป่าหิมะ; สายพานเครื่องเป่าหิมะ; ห้องโดยสารเครื่องเป่าหิมะ; ผ้าคลุมเครื่องพ่นหิมะ; ใบมีดตัดกองหิมะสำหรับเครื่องเป่าหิมะ; สลักและน็อตสำหรับเครื่องเป่าหิมะ; แผ่นรองกันลื่นสำหรับเครื่องเป่าหิมะ; โซ่ล้อสำหรับเครื่องเป่าหิมะ
lt-LT: Namai ir sodas > Veja ir sodas > Lauko motorinės įrangos priedai > Sniego pūtiklių priedai: Sniego valytuvų priedai; Sniego pūtiklių dirželiai; Sniego pūtiklių kabinos; Sniego pūtiklių dangčiai; Sniego pūtiklių drifto peiliai; Sniego pūtiklių sutrūkimo kaiščiai ir varžtai; Sniego pūtiklių slydimo batai; Sniego pūtiklių padangų grandinės
sv: Hem och trädgård > Gräsmatta och trädgård > Tillbehör till utomhusmaskiner > Tillbehör till snöslungor: Snöslungstillbehör; Remmar för snöslungor; Hytter för snöslungor; Skydd för snöslungor; Snöskär för snöslungor; Brytpinnar och -bultar för snöslungor; Medar för snöslungor; Däckkedjor för snöslungor
vi: Nhà và vườn > Bãi cỏ và vườn > Phụ kiện thiết bị điện ngoài trời > Phụ kiện máy thổi tuyết: Phụ kiện máy thổi tuyết; Dây đai máy thổi tuyết; Cabin máy thổi tuyết; Vỏ máy thổi tuyết; Thanh cắt tuyết đọng; Chốt và bu lông tự gãy của máy thổi tuyết; Đế trượt của máy thổi tuyết; Xích bọc lốp của máy thổi tuyết
da: Hjem og have > Græsplæne og have > Elektriske haveredskaber – tilbehør > Snekaster – tilbehør: Tilbehør til sneslynger; Bælter til sneslynger; Kabiner til sneslyngere; Snekasterdæksler; Drift cutters til sneslynger; Sikringsbolte til sneslynger; Glidesko til sneslynger; Snekæder til sneslynger
de: Heim & Garten > Rasen & Garten > Zubehör für Gartenmaschinen > Schneefräsenzubehör: Schneefräsenaufsätze; Schneefräsenriemen; Schneefräsenkabinen; Abdeckungen für Schneefräsen; Schneefräsen-Driftschneider; Schneefräsenschere, -bolzen und -schrauben; Schneefräsen-Gleitkufen; Schneefräsen-Reifenketten
sl-SI: Dom in vrt > Travnik in vrt > Dodatki za zunanjo električno opremo > Dodatki za snežne freze: Priključki za snežne freze; Jermeni za snežne freze; Kabine za snežne freze; Prevleke za snežne freze; Rezalniki snega za snežne freze; Zatiči in vijaki za rezila snežnih frez; Drsni podstavki za snežne freze; Verige za pnevmatike za snežne freze
el: Σπίτι & κήπος > Γκαζόν & κήπος > Αξεσουάρ ηλεκτρικού εξοπλισμού εξωτερικού χώρου > Αξεσουάρ εκχιονιστικών μηχανών: Εξαρτήματα εκχιονιστικών μηχανημάτων; Ιμάντες εκχιονιστικών μηχανημάτων; Καμπίνες εκχιονιστικών μηχανημάτων; Καλύμματα εκχιονιστικών μηχανών; Κόπτες χιονοστρώσεων εκχιονιστικών; Ασφαλιστικές περόνες & μπουλόνια εκχιονιστικών; Πέδιλα ολίσθησης εκχιονιστικών; Αλυσίδες ελαστικών εκχιονιστικών
hu: Otthon és kert > Gyep és kert > Kültéri elektromos berendezés kiegészítők > Hófúvó-kiegészítők: Hómaró tartozékok; Hómaró szíjak; Hómaró kabinok; Hófúvó huzatok; Hómaró hótorlasz-vágók; Hómaró nyírócsapok és csavarok; Hómaró csúszótalpak; Hómaró kerékláncok
tr: Ev ve Bahçe > Çim ve Bahçe > Elektrikli Bahçe Ekipman Aksesuarları > Kar Küreme Makinesi Aksesuarları: Kar Üfleme Makinesi Aparatları; Kar Üfleme Makinesi Kayışları; Kar Üfleme Makinesi Kabinleri; Kar Küreme Kapakları; Kar Üfleme Makinesi Kar Kesicileri; Kar Üfleme Makinesi Kesme Pimleri ve Cıvataları; Kar Üfleme Makinesi Kaydırak Pabuçları; Kar Üfleme Makinesi Lastik Zincirleri
cs: Dům a zahrada > Trávníky a zahrady > Motorová zahradní technika – příslušenství > Sněhové frézy – příslušenství: Příslušenství pro sněhové frézy; Řemeny do sněhových fréz; Kabiny pro sněhové frézy; Sněhové frézy – potahy; Řezače sněhových závějí pro sněhové frézy; Pojistné kolíky a šrouby pro sněhové frézy; Smykové destičky pro sněhové frézy; Řetězy na pneumatiky pro sněhové frézy
nb: Hjem og hage > Plen og hage > Tilbehør til utendørs elektrisk utstyr > Tilbehør til snøfresere: Snøfresertilbehør; Belter til snøfresere; Førerhus til snøfresere; Snøfreserdeksler; Kantskjær til snøfresere; Splinter og bolter til snøfresere; Snøfreser-skinnesko; Kjettinger til snøfresere
sk-SK: Dom a záhrada > Trávnik a záhrada > Príslušenstvo pre vonkajšie elektrické zariadenia > Príslušenstvo pre snežné frézy: Príslušenstvo k snehovým frézam; Pásy na snehové frézy; Kabíny na snehové frézy; Obaly na snežné frézy; Odhŕňače snehových závejov k snehovým frézam; Strižné kolíky a skrutky k snehovým frézam; Sklznice k snehovým frézam; Reťaze na pneumatiky k snehovým frézam
ru: Дом и сад > Товары для придомовых и садовых участков > Аксессуары для садовой техники > Аксессуары для снегоуборщиков: Навесное оборудование для снегоуборочных машин; Ремни для снегоуборщиков; Кабины для снегоуборщиков; Чехлы для снегоуборщиков; Снегоуборочные машины и резаки для снегоуборочных машин; Срезные штифты и болты для снегоуборочных машин; Опорные салазки для снегоуборочных машин; Цепи противоскольжения для снегоуборочных машин
it: Casa e giardino > Prato e giardino > Accessori attrezzatura motorizzata per esterni > Accessori soffiatori neve: Accessori per spazzaneve; Cinghie per spazzaneve; Cabine per spazzaneve; Coperture per spazzaneve; Frese da neve; Perno e bulloni per cesoie per spazzaneve; Pattini per spazzaneve; Catene per pneumatici per spazzaneve
bg-BG: Дом и градина > Морава и градина > Аксесоари за електрическо оборудване за външна употреба > Аксесоари за снегорини: Приставки за снегорини; Ремъци за снегорин; Кабини за снегорин; Покривала за снегорини; Ножове за снегорини; Срязващи щифтове и болтове за снегорин; Плъзгащи обувки за снегорин; Вериги за гуми за снегорини
fi: Koti ja puutarha > Piha ja puutarha > Ulkokäyttöisten voimatyökalujen lisätarvikkeet > Lumilingon lisätarvikkeet: Lumilinkojen lisälaitteet; Lumilinkojen hihnat; Lumilinkojen kopit; Lumilingon suojat; Lumilinkojen reunalistat; Lumilinkojen katkaisupultit; Lumilinkojen liukukiskot; Lumilinkojen rengasketjut
ro-RO: Casă și grădină > Gazon și grădină > Accesorii pentru echipamente electrice pentru lucru în aer liber > Accesorii pentru suflante de zăpadă: Accesorii pentru freze de zăpadă; Curele pentru freze de zăpadă; Cabine pentru freze de zăpadă; Huse pentru suflante de zăpadă; Dispozitive pentru tăierea nămeților; Șuruburi și bolțuri de siguranță pentru freze de zăpadă; Încălțăminte antiderapantă pentru freze de zăpadă; Lanțuri pentru roțile frezei de zăpadă
pt-BR: Casa e jardim > Gramado e jardim > Acessórios para equipamento elétrico de exteriores de residências > Acessórios para ventilador de neve: Acessórios para sopradores de neve; Correias para sopradores de neve; Cabines para sopradores de neve; Capas para sopradores de neve; Cortadores de neve acumulada; Pinos e parafusos de cisalhamento para sopradores de neve; Sapatas para sopradores de neve; Correntes para pneus de sopradores de neve
pl: Dom i ogród > Trawnik i ogród > Akcesoria do elektronarzędzi ogrodowych > Akcesoria do odśnieżarek: Osprzęt do odśnieżarek; Paski napędowe do odśnieżarek; Kabiny do odśnieżarek; Pokrowce do odśnieżarek; Noże do zasp; Śruby zrywalne i bolce do odśnieżarek; Płozy do odśnieżarek; Łańcuchy na opony do odśnieżarek
es: Casa y jardín > Jardín > Accesorios para maquinaria de jardinería > Accesorios de fresadoras de nieve: Accesorios para quitanieves; Correas para sopladores de nieve; Cabinas para sopladores de nieve; Cubiertas para quitanieves; Cortadores de bancos de nieve; Pasadores de seguridad y pernos para quitanieves; Zapatos antideslizantes para quitanieves; Cadenas para neumáticos de quitanieves
ko: 가정/원예 용품 > 잔디/정원 > 야외용 동력 설비 부대용품 > 제설기 부대용품: 제설기 부착물; 제설기 벨트; 제설기 캡; 제설기 덮개; 제설기 눈벽 커터; 제설기 전단 핀 및 볼트; 제설기 스키드 슈; 제설기 타이어 체인
nl: Huis en tuin > Tuin en gazon > Accessoires voor elektrische apparatuur voor buitengebruik > Accessoires voor sneeuwblazers: Sneeuwblazeraccessoires; Aandrijfriemen voor sneeuwblazers; Sneeuwblazercabines; Hoezen voor sneeuwblazers; Driftsnijders voor sneeuwblazers; Breekpennen en bouten voor sneeuwblazers; Glijschoenen voor sneeuwblazers; Sneeuwkettingen voor sneeuwblazers
pt-PT: Casa e jardim > Relva e jardim > Acessórios de equipamento elétrico de exterior > Acessórios para soprador de neve: Acessórios para soprador de neve; Correias para sopradores de neve; Cabinas para sopradores de neve; Coberturas para sopradores de neve; Cortadores de neve para sopradores de neve; Pinos e parafusos de cisalhamento para soprador de neve; Sapatas deslizantes para soprador de neve; Correntes para pneus para soprador de neve